臺灣新北地方法院刑事判決
111年度金訴字第759號
公  訴  人  臺灣新北地方檢察署檢察官
被      告  鍾勝雄



上列被告因違反洗錢防制法等案件，經檢察官提起公訴（111 年
度偵字第6159、6160號），被告於準備程序認罪，本院以簡式審
判程序判決如下：
    主  文
丙○○共同犯洗錢防制法第十四條第一項之洗錢罪，處有期徒刑叁
月，併科罰金新臺幣伍萬元，罰金如易服勞役，以新臺幣壹仟元
折算壹日；又共同犯洗錢防制法第十四條第一項之洗錢罪，處有
期徒刑肆月，併科罰金新臺幣柒萬元，罰金如易服勞役，以新臺
幣壹仟元折算壹日。應執行有期徒刑伍月，併科罰金新臺幣玖萬
元，罰金如易服勞役，以新臺幣壹仟元折算壹日。
    事實及理由
一、按除被告所犯為死刑、無期徒刑、最輕本刑為3 年以上有期
    徒刑之罪或高等法院管轄第一審案件者外，於第一次審判期
    日前之準備程序進行中，被告先就被訴事實為有罪之陳述時
    ，審判長得告知被告簡式審判程序之旨，並聽取當事人、代
    理人、辯護人及輔佐人之意見後，裁定進行簡式審判程序，
    刑事訴訟法第273 條之1 第1 項定有明文。經核本件被告丙
    ○○所犯係死刑、無期徒刑、最輕本刑為3 年以上有期徒刑以
    外之罪，其於準備程序中就被訴事實為有罪之陳述，經法官
    告知簡式審判程序之旨，並聽取公訴人、被告之意見後，本
    院爰依首揭規定，合議裁定由受命法官獨任進行簡式審判程
    序，合先敘明。
二、本件犯罪事實：
    ㈠丙○○可預見將金融機構帳戶提供他人使用，可能被供作他
      人詐欺被害人匯款之人頭帳戶，收受詐欺犯罪所得使用，
      復依該他人指示提領該帳戶內來路不明款項轉交，亦有可
      能共同參與該詐欺犯罪，並掩飾詐欺犯罪所得去向，而涉
      共犯詐欺取財及洗錢罪行，竟仍不違背其本意，而基於詐
      欺取財及洗錢等不確定故意犯意聯絡，先於民國109
　　　年7 月間，在新北市新莊區昌平街某處，將其申辦之中國
      信託銀行重陽分行帳號000000000000號帳戶之存摺、提款
      卡、密碼交付予真實姓名年籍不詳之詐欺集團成員使用。
　　　該詐欺集團成員取得丙○○上開帳戶之存摺、提款卡、密碼
      後，即分別：
　　　⒈於109 年7 月27日至同年月30日間，由該詐欺集團成員
　　　　經由INSTAGRAM、LINE 向少年林○勳（姓名年籍詳卷，9
        1年10月生）佯稱可至其指定網站進行投資獲利云云，
        使林○勳陷於錯誤，而依該詐欺集團成員指示，於109
　　　　年7 月30日14時6 分及7 分許，匯款新臺幣（下同）3
　　　　萬元、2 萬7,000 元至丙○○上開中國信託銀行帳戶內。
        丙○○旋再依該詐欺集團成員指示，於同日14時8
　　　　分許，至新北市○○區○○路000 號中國信託銀行新富分行
        ，臨櫃將林○勳上開匯入其上開帳戶內款項提領一空，
        轉交給該詐騙集團成員取得，並藉以製造金流之斷點，
        隱匿該詐欺犯罪所得。
　　　⒉於109 年7 月23日至同年8 月20日間，由該詐欺集團成
        員經由LINE向乙○○佯稱可至富達金融科技投資網站進行
        投資獲利云云，使乙○○陷於錯誤，而依該詐欺集團成員
        指示，於109 年7 月30日14時17分許，匯款41萬元至丙
        ○○上開中國信託銀行帳戶內。丙○○旋再依該詐欺集團成
        員指示，於同日15時32分許，至新北市○○區○○路0 段00
        ○0 號中國信託銀行二重埔分行，臨櫃將乙○○上開匯入
        其上開帳戶內款項提領一空，轉交給該詐騙集團成員取
        得，並藉以製造金流之斷點，隱匿該詐欺犯罪所得。
　　　嗣經林○勳、乙○○發覺受騙報警處理，經警循線調查後查
      悉上情。　
　　㈡案經林○勳訴由雲林縣警察局斗南分局怡美派出所移由新北
      市政府警察局海山分局、乙○○訴由桃園市政府警察局蘆竹
      分局大竹派出所移由新北市政府警察局三重分局報請
　　　臺灣新北地方檢察署檢察官偵查起訴。
三、本件犯罪事實之證據：
    ㈠被告丙○○於警詢、偵訊供述、本院審理時之自白、告訴人
      林○勳、乙○○於警詢之指訴。
    ㈡卷附之告訴人林○勳報案之內政部警政署反詐騙諮詢專線紀
      錄表、雲林縣警察局斗南分局怡美派出所受理詐騙帳戶通
      報警示簡便格式表、金融機構聯防機制通報單、與詐欺集
      團成員對話紀錄擷圖、受理各類案件紀錄表、受理刑事案
      件報案三聯單、告訴人乙○○報案之桃園市政府警察局蘆竹
      分局大竹派出所陳報單、內政部警政署反詐騙諮詢專線紀
      錄表、警局受理詐騙帳戶通報警示簡便格式表、金融機構
      聯防機制通報單、台新銀行國內匯款申請書、北桃園綜活
      儲存款薪轉明細、警方蒐證之被告中國信託銀行帳戶臨櫃
      提領監視器錄影畫面翻拍照片、被告中國信託銀行帳戶之
      客戶基本資料、存款交易明細、本院110 年度簡字第3152
      號、111 年度簡字第1779號等刑事簡易判決等可資佐證。
四、論罪：
    ㈠經查無證據可資證明被告對告訴人林○勳案發時係少年有明
      知或不確定故意等情、或知悉該詐欺集團係有3 人以上而
      共犯之情。是核被告上開對告訴人林○勳、乙○○分別所為
      ，各均係犯刑法第339 條第1 項之詐欺取財罪、洗錢防制
      法第14條第1 項之洗錢罪。
    ㈡再被告就其上開對告訴人林○勳、乙○○分別所犯之詐欺取財
      、洗錢等罪，與受指示之該詐欺集團成員間，均係在合同
      意思範圍以內，各自分擔犯罪行為之一部，相互利用他人
      之行為，以達其犯罪之目的，有犯意聯絡及行為分擔，應
      對於全部所發生之結果，共同負責，為共同正犯。
    ㈢又被告上開對告訴人林○勳、乙○○各次所犯之詐欺取財行為
      與隱匿犯罪所得之洗錢行為間，有局部重合，是其上開各
      次所犯詐欺取財、洗錢等罪間，應論以想像競合犯，從一
      重之洗錢罪處斷。
    ㈣再被告上開對告訴人林○勳、乙○○各次所犯從一重之洗錢罪
      ，犯意各別，行為互殊，侵害不同告訴人財產法益，應予
      分論併罰。
　　㈤又按犯洗錢防制法第14條之罪，在偵查或審判中自白者，
      減輕其刑，洗錢防制法第16條第2 項定有明文。被告就其
      上開各次所犯洗錢罪，於本院審理時已自白不諱，爰依上
      揭規定，均減輕其刑。
五、量刑：
    爰以行為人之責任為基礎，審酌被告提供其個人銀行帳戶存
    摺、提款卡、密碼等物及資料，供該詐欺集團成員作為詐騙
    告訴人之人頭帳戶使用，復依指示配合提領詐欺贓款交付該
    詐欺集團成員取得，並以隱匿該詐欺犯罪所得，共同侵害告
    訴人林○勳、乙○○財產權益，破壞社會信賴關係，並使告訴
    人林○勳、乙○○難以追索被害財產利益，應予非難，兼衡諸
    被告之素行、智識程度、社會經驗、犯罪之方法、手段、共
    同犯罪分工情節、參與程度、對告訴人林○勳、乙○○所生危
    害、詐騙所得金額、犯後就上開所犯於審理時自白之態度及
    尚未與告訴人林○勳、乙○○達成民事賠償和解等一切情狀，
    各量處如主文所示之刑，並就罰金部分諭知易服勞役之折算
    標準，以資懲儆。復綜合斟酌其上開各罪犯罪行為之不法與
    罪責程度、對其施以矯正之必要性、刑罰邊際效應遞減、所
    生痛苦程度遞增及復歸社會之可能性等一切情狀，定其應執
    行之刑，並就罰金部分諭知易服勞役之折算標準。
六、沒收：
　　又被告於本件犯罪提供帳戶等物、資料及負責提領犯罪贓款
    交付，並無證據可資證明被告有獲取不法所得，無從宣告沒
    收，附此敘明。
七、據上論斷，應依刑事訴訟法第273 條之1 第1 項、第299 條
    第1 項前段，洗錢防制法第14條第1 項、第16條第2 項，刑
    法第11條前段、第28條、第339 條第1 項、第55條、第42條
    第3 項、第51條第5 款、第7 款，刑法施行法第1 條之1 第
    1 項，判決如主文。
八、如不服本判決應於收受送達後20日內向本院提出上訴書狀，
    並應敘述具體理由；其未敘述上訴理由者，應於上訴期間屆
    滿後20日內向本院補提理由書（均須按他造當事人之人數附
    繕本）「切勿逕送上級法院」。
本案經檢察官甲○○偵查起訴，由檢察官陳漢章到庭執行職務。
中　　華　　民　　國　　111 　年　　6 　　月　　30　　日
                      刑事第七庭  法　官  彭  全  曄
以上正本證明與原本無異
                                  書記官  陳  宥  伶
中　　華　　民　　國　　111 　年　　6 　　月　　30　　日
附錄本案論罪科刑法條全文：
①中華民國刑法第339 條
意圖為自己或第三人不法之所有，以詐術使人將本人或第三人之
物交付者，處5 年以下有期徒刑、拘役或科或併科50萬元以下罰
金。
以前項方法得財產上不法之利益或使第三人得之者，亦同。
前二項之未遂犯罰之。

②洗錢防制法第14條
有第2 條各款所列洗錢行為者，處7 年以下有期徒刑，併科新臺
幣5 百萬元以下罰金。
前項之未遂犯罰之。
前二項情形，不得科以超過其特定犯罪所定最重本刑之刑。